# 请教陈版关于分次形成合并时合并日商誉的计算

提问人：roinlee 时间：2016-08-11 17:54:52
请教陈版，某公司在 2015 年 12 月 31 日出资购买一公司的股权，购买后持有该公司30%的股权比例，达到重大影响，购买公司采用权益法核算，同日，对该公司进行增资，增资后达到51%的控股比例，由于业务均在同一日，我们认定为一揽子交易，请问达到控制日的商誉如何计算？假设公允价值等于被合并方净资产的账面价值。

回答人：chenyiwei
在构成一揽子交易的前提下，合并成本＝ 30 ％股权收购款＋增资款；购买日持有被购买方可辨认净资产公允价值份额＝接受增资后被购买方可辨认净资产*51%。商誉或负商誉为两者之差。